臺灣高等法院臺南分院刑事判決
110年度交上易字第107號
上  訴  人  臺灣雲林地方檢察署檢察官
被      告  乙○○



上列上訴人因被告過失傷害案件，不服臺灣雲林地方法院109年
度交易字第293號中華民國109年12月30日第一審判決（起訴案號
：臺灣雲林地方檢察署108年度偵字第1316號），提起上訴，本
院判決如下：
    主  文
原判決撤銷。
乙○○犯過失傷害罪，處拘役參拾日，如易科罰金，以新臺幣壹仟
元折算壹日。
    事  實
一、乙○○考領有普通大貨車駕駛執照，於民國107年9月23日上午
    9時15分許，駕駛車牌號碼00-000號自用大貨車（該車牌照
    業經註銷），沿雲林縣○○鄉○○路由西往東方向行駛，行經○○
    0之0號旁欲左轉駛入某南北向產業道路時，本應注意汽車行
    駛至交岔路口，左轉彎時，應行至交岔路口中心處左轉，不
    得占用來車道搶先左轉，而依當時天候晴、日間自然光線、
    柏油路面乾燥、無缺陷、亦無障礙物，視距良好等情，又無
    不能注意之情事，竟疏未注意及此，未達道路交岔路口中心
    處即貿然提前左轉彎，適有甲○○○騎乘車牌號碼000-000號普
    通重型機車同向行駛在乙○○所駕車輛之左後側，亦疏未注意
    汽車在同一車道行駛時，應注意車前狀況，後車與前車應保
    持隨時可以煞停之距離，致其發現乙○○驟然左轉彎時，已閃
    避不及，其騎乘之機車右前車頭與乙○○駕駛之大貨車左後側
    發生碰撞，甲○○○因而人車倒地，受有左側鎖骨骨折、左側
    第2至第10肋骨骨折、左肺氣腫和血胸等傷害。乙○○於肇事
    後，在有偵查犯罪權限之機關或公務員尚不知何人為肇事者
    前，主動向據報前來現場處理車禍之警員坦承肇事，而自願
    接受裁判。
二、案經甲○○○訴由雲林縣警察局斗南分局報請臺灣雲林地方檢
    察署檢察官偵查起訴。
　　理  由
壹、證據能力部分：
　　按被告以外之人於審判外之陳述雖不符刑事訴訟法第159 條
    之1 至之4 等4 條之規定，而經當事人於審判程序同意作為
    證據，法院審酌該言詞陳述或書面陳述作成時之情況，認為
    適當者，亦得為證據；當事人、代理人或辯護人於法院調查
    證據時，知有刑事訴訟法第159 條第1 項不得為證據之情形
    ，而未於言詞辯論終結前聲明異議者，視為有前項之同意，
    同法第159 條之5 定有明文。立法意旨在於傳聞證據未經當
    事人之反對詰問予以核實，原則上先予排除；惟若當事人已
    放棄反對詰問權，於審判程序中表明同意該等傳聞證據可作
    為證據；或於言詞辯論終結前未聲明異議，基於尊重當事人
    對傳聞證據之處分權，及證據資料愈豐富，愈有助於真實發
    見之理念，且強化言詞辯論主義，使訴訟程序得以順暢進行
    ，上開傳聞證據亦均具有證據能力。查，本判決所引用具傳
    聞性質之各項證據資料，檢察官、被告乙○○於本院準備程序
    及審理時均表示同意列為本案證據（見本院卷第50-52、98
    頁），且經本院於審判期日依法踐行調查證據程序，檢察官
    、被告於本院言詞辯論終結前均未表示異議，本院審酌該等
    具有傳聞證據性質之證據，其取得過程並無瑕疵或任何不適
    當之情況，應無不宜作為證據之情事，認以之作為本案之證
    據，應屬適當，依刑事訴訟法第159 條之5 之規定，自得作
    為證據。
貳、實體部分：
一、訊據被告乙○○固不否認有於事實欄所載之時、地，駕駛車牌
    號碼00-000號自用大貨車，與告訴人所騎乘之車牌號碼000-
    000 號普通重型機車發生碰撞，告訴人人車倒地後，受有左
    側鎖骨骨折、左側第2 至第10肋骨骨折、左肺氣腫和血胸等
    傷害之事實，惟矢口否認有何過失傷害之犯行，辯稱：伊駕
    駛上開大貨車欲左轉駛入之產業道路較窄，因大貨車車身較
    寬，若到了路口才左轉，會撞到路邊電線桿，所以必須在交
    岔路口前提前左轉。伊在提前左轉時有打方向燈、看左側照
    後鏡，並沒有看到告訴人，是告訴人未保持安全距離追撞伊
    駕駛之大貨車左側車身，伊沒有過失云云。　　
二、惟查：
　㈠被告於107 年9 月23日上午9 時15分許，駕駛車牌號碼00-0
    00號自用大貨車，在雲林縣○○鄉○○路0 ○0 號旁之○○
    路與某產業道路交岔路口欲左轉至該產業道路時，其所駕駛
    之大貨車左後側與告訴人所騎乘車牌號碼000-000 號普通重
    型機車之右前車頭發生碰撞，致告訴人人車倒地，受有左側
    鎖骨骨折、左側第2 至第10肋骨骨折、左肺氣腫和血胸等傷
    害等事實，業據證人即告訴人甲○○○指訴明確（見108年度偵
    字第1316號卷《下稱偵卷》第6 -7 、23-24頁；原審卷第89-1
    05 、144-147 頁），並有國立臺灣大學醫學院附設醫院雲
    林分院診斷證明書（見偵卷第8 頁）、道路交通事故現場圖
    （見偵卷第9 頁）、道路交通事故調查表㈠、道路交通事故
    調查報告表㈡、現場照片（見偵卷第8-11頁、第13頁-第15頁
    反面）在卷可稽，且為被告所不爭執（見原審卷第38頁；本
    院卷第52頁），此部分之事實堪以認定。
　㈡證人即告訴人甲○○○固於原審審理時證稱：我當時沿○○路由西
    向東騎直行，行進中均靠馬路右邊即路旁白線附近持續直走
    ，沒有騎在路中間，被告原本停在路邊，突然要左轉，我來
    不及反應就撞上了等語（見原審卷第89-104 頁），然其於
    警詢時陳稱：肇事前我騎乘機車沿○○路由西往東直行，當時
    有一部大貨車與我同向在我車正前方，該部貨車突然向左轉
    ，但我沒有看到他有開方向燈，我來不及煞車就和那部自大
    貨車發生擦撞等語（見偵卷第6 -7頁）；於偵訊時則證稱：
    案發前我是騎在被告車輛正後方，當時我是要直行，被告把
    後車斗平放，架在桿子上，所以我看不到他的車燈等語（見
    偵卷第23頁反面-第24頁）。證人即告訴人甲○○○於原審審理
    中所述內容與其先前警詢、偵訊中之證述前後不一致，而經
    原審當庭勘驗該院於109年11月17日現場履勘時所拍攝由告
    訴代理人騎車搭載告訴人、並依告訴人指示模擬告訴人於案
    發當時之行車動向之錄影畫面結果顯示，畫面一開始告訴代
    理人係沿路面偏路邊約3 分之1 之位置由西向東直行，約於
    影片時間00：06開始慢慢偏向車道中線移動，並於00：07騎
    乘位置已較靠近路中央之分向限制線旁等情，有原審勘驗筆
    錄及錄影畫面截圖在卷可參（見原審卷第000 -000 、229 
    頁），依勘驗結果可見，告訴人於案發時騎乘上開機車，確
    實有自路旁逐漸往路中心偏移之情形，且告訴人當時騎乘之
    機車與被告駕駛之大貨車，兩車撞擊點為告訴人機車右前車
    頭與被告大貨車之左後側車身，有現場照片在卷可佐（見偵
    卷第13頁反面下方），衡諸常情，被告當時係行駛於告訴人
    車輛之前方，若告訴人持續沿路邊直行而未逐漸往路中央偏
    移，從行向上來看，實難想像告訴人與被告所駕駛直行於交
    岔路口前左轉彎之車輛發生碰撞位置會在被告車輛之左側。
    基上各情，告訴人於原審審理時之證述已與警詢、偵訊中之
    指訴及現場履勘模擬之行車動向前後互異，參以上開現場模
    擬騎車路線之結果，認告訴人甲○○○於原審審理時證述行進
    中均靠路旁白線附近持續直走，沒有騎在路中間等語，並不
    足採信，應以告訴代理人於現場履勘時偕同告訴人並依告訴
    人指示模擬案發當時行車動向之情節較為可信。另告訴人甲
    ○○○於原審審理時指證被告駕車自路旁突然起駛切入車道，
    致其閃避不及而發生碰撞云云，惟細譯其於警詢、偵訊中之
    歷次證述，均稱其行駛在被告駕駛車輛之後方，並未提及被
    告駕駛車輛自路旁起駛乙情，則告訴人甲○○○指稱被告係由
    路旁起駛等語與實情有所出入，此部分證述並不可信，從而
    ，本件被告於案發前應係沿著○○路由西往東方向行駛，並非
    自路旁起駛無訛。
　㈢再者，被告駕駛大貨車未達○○路與某南北向產業道路交岔路
    口中心處即提前左轉彎乙情，業據被告於偵訊時自承：「（
    你是否還沒有到路口就提前左轉了？）我大貨車本來就要提
    早一點轉，不然我怕角度的關係會轉不過去。我是看後方都
    沒有人，所以我才沒有到路口中心處就提前左轉。……大貨車
    如果到中心處才轉的話，轉彎的角度會太垂直，我可能就會
    往水溝去了。」等語（見偵卷第23頁）；於原審審理時供稱
    ：「已經快到路口的時候，我有看左右後照鏡沒有人，轉到
    一半，她就撞上來…」（見原審卷第43頁）、「我如果不提
    前轉彎，它那小馬路路口只有4米，假設我在路口中心處轉
    彎，它剩2米空間而已，我一秒鐘走5點多公尺，我怎麼可能
    轉的過去，我如果沒有提前轉彎，我就撞到電線桿或掉進水
    溝了…」等語（見原審卷第111-112頁）甚明，足見被告於案
    發前確實有未達交岔路口中心處即提前左轉彎之違規行為無
    訛。至被告雖辯稱其有看後照鏡，發現後方沒有車，才提前
    左轉彎云云，然當被告提前左轉時，即應預想可能有後方來
    車無法預料到其行駛路徑而導致車禍發生，自應更加謹慎，
    除檢視後照鏡外，甚至應以回頭轉身或以他法注意周遭是否
    來車經過，而非僅檢視後照鏡後即認其他參與交通之用路人
    可信賴被告之行駛路徑而不至於發生車禍；況依上開原審現
    場履勘結果、被告之陳述，對照被告所駕大貨車之車身寛度
    、長度，及現場之道路狀況，被告為求順利左轉彎及避免撞
    到電線桿或掉進水溝，其注意力應係集中在轉彎之過程，其
    是否能確實觀看後照鏡，注意或警戒四周來車動態，實非無
    疑。則被告確實未行至交岔路口中心處即搶先左轉彎，導致
    同向後方之告訴人閃避不及，而人車倒地受傷，被告自難辭
    過失之責。另被告辯稱：伊若未提前於交岔路口前左轉彎，
    遲至上開交叉路口中心時始為左轉彎，則伊所駕駛之大貨車
    ，將因車身寬度、車長長度及轉彎角度不足等因素，無法順
    利左轉彎進入上開南北向產業道路云云，惟查，
　　「汽車（含機器腳踏車）行駛至交岔路口，左轉彎時應行至
    交岔路口中心處左轉，並不得占用來車道搶先左轉」乙節，
    既係法律所明定，被告參與交通往來，即應遵守該規定，被
    告自不得以其駕駛之大貨車車型較大，作為其未達交岔路口
    前即提早左轉之藉口。況依現場圖及現場照片（見偵卷第9
    、13頁）所示，現場道路尚稱四通八達，而被告既知其駕駛
    之大貨車僅能在未達交岔路口前提早左轉，始能進入該南北
    向的產業道路，則被告於案發前行駛之行向，顯非其唯一之
    選擇，被告或可選擇其他較佳之路線以進入該南北向之產業
    道路，從而，被告此部分之辯解，尚難採為對其有利之認定
    。
　㈣又本件經檢察官送國立澎湖科技大學鑑定結果略以：
　　⒈撞擊點及碰撞地點分析
　　⑴由現場相片可知，大貨車的車損主要在左後側刮擦痕（含
      左側車斗底部左側邊刮擦痕、左下側防捲欄杆面上有刮擦
      痕等）；而機車之車損集中於右側車頭（含龍頭右下側護
      板刮擦痕、前輪蓋右側刮擦痕、右手把拉桿端斷掉等），
      騎士受有左側鎖骨骨折、左側第2至第10肋骨骨折、左肺
      氣腫和血胸等傷害，故大貨車之撞擊點在於左後側，而機
      車之撞擊點則在右前車頭。
　　⑵再者，由現場圖可知，機車（西往東）直行接近路口（後
      車），而大貨車亦由西往東直行，於路口前左轉彎（轉彎
      半徑約6.3~8.4公尺；轉向角度約10度），機車右前車頭
      撞擊大貨車之左後側後倒地於路口西北角落處，故由兩車
      行進之軌跡及機車撞擊大貨車受阻後倒地之位置，可推估
      兩車的碰撞地點位於車道左側近路口西側前沿。
　　⒉可行反應時間分析
　　⑴由圖2《兩車可能之碰撞地點》可知，大貨車於路口提早左轉
      彎（參見被告供稱：「…我是已經看前後方都沒有人，所
      以我才沒有到路口中心處提前左轉…」），其轉彎半徑約
      在6.3~8.4公尺，大貨車之時速約24.49~28.28公里（每秒
      6.8~7.85公尺），而且在左轉彎後約1.525秒，橫向行駛1
      .8公尺，兩車發生碰撞，表示機車可行之認知反應時間約
      為1.525秒，若機車之車速介於15~20公里之間，取中間值
      時速17.5公里（每秒4.86公尺），可推估機車在碰撞前1.
      525秒之位置，離碰撞地點約為7.41（1.525×4.86）公尺
      ，由圖3《兩車接近相對視角及距離》可知，當大貨車在左
      轉彎瞬間，機車位於其左後方僅約2.1公尺處，若大貨車
      駕駛人有看後視鏡，可看見機車位於其左後方。相同地，
      機車位於大貨車之左後方，看大貨車視角約為9度，明顯
      可看見大貨車位於其右前方。
　　⑵一般而言，車輛日間行駛，駕駛人對於道路非預期的危險
      狀況或路障（hazard）所需之認知反應時間約為1~1.6秒
      。再者，車速每小時20公里，駕駛人視野角度約為110~12
      0度（即單邊視角約為55~60度）；車速每小時10公里，駕
      駛人視野角度約為153~170度（單邊視角約為76.5~85度）
      。而當時之天候晴、視線正常、視距良好，無障礙物，能
      見距離至少有40公尺，顯示行駛於車道上之大貨車於左轉
      彎前，駕駛人若有看左後視鏡，可清楚看見機車之接近，
      並有足夠之認知反應時間，可採取有效的反應措施，例如
      暫不提前左轉彎，以避免事故之發生。
　　⑶相同地，機車騎士亦可清楚地看見大貨車行駛於右前方（
      可視角76.5~85度﹥所需視角9度；可行視距40﹥所需視距2.
      1公尺），因跟車距離太近，並無足夠之認知反應時間（
      所需反應時間1~1.6﹥可行認知反應時間1.525秒），可採
      取有效的反應行為，以避免事故之發生。
　　⑷進一步而言，若機車騎士行經無號誌路口，有注意前方路
      況，保持適當之跟車距離，例如與前車距離10公尺，且隨
      時作好停車之準備（其認知反應時間較短），可採取有效
      之反應措施，以避免事故之發生。例如，假定機車車速每
      小時17.5公里（即每秒4.86公尺），大貨車依時速24.49
      公里（每秒6.8公尺）左轉彎，兩車相距10公尺，若騎士
      之認知反應時間1.6秒（反應較慢者），其於認知反應之
      過程所行駛之距離約為7.77公尺（4.86×1.6），再採取緊
      急煞車反應行為所需行駛的距離約為1.6公尺，故機車整
      體認知反應及採取緊急煞車的反應行為所需之行駛距離約
      為9.37公尺（7.77＋1.6），明顯低於15.31公尺（｛7.41－2
      .1｝＋10），表示機車將可煞車停止於大貨車之後（鑑定報
      告誤載為「前」），兩車並不會發生碰撞，實際上，本案
      機車近距離跟隨大貨車行駛，接近無號誌之交岔路口，直
      接撞擊左轉彎之大貨車肇事，且現場並無任何煞車痕跡。
　  ⒊肇事過程分析：　　　　
      大貨車（無牌照，經註銷）原由西向東行駛於○○路，在行
      經無號誌交岔路口（○○2-9號旁）逕行左轉彎，適逢機車
      亦由西向東行駛於○○路，機車直接撞擊大貨車左後側，碰
      撞後，機車向左側倒地停止於路口西北角落處，並於路面
      上遺留有約0.7公尺之刮地痕跡。
　　⒋肇事原因分析：
　　  大貨車（無牌照）行經無號誌的交岔路口，未注意左後側
      來車，提前左轉彎，導致事故之發生，明顯違反道路交通
      安全規則第102條第1項第5款：「汽車行駛至交岔路口，
      其行進、轉彎，應依下列規定：……五、左轉彎時，應距交
      岔路口中心處左轉，並不得占用來車道搶先左轉……」、第
      8條第1項：「汽車牌照包括號牌、行車執照及拖車使用證
      ，為行車之許可憑證，由汽車所有人向公路監理機關申請
      登記，依本條例第9條之1規定繳清其違反道路交通管理處
      罰條例第2章、第3章尚未結案之罰鍰及未繳納之汽車燃料
      使用費並檢驗合格後發給之。但拖車號牌及拖車使用證得
      由使用人申請之。」之規定。機車行經無號誌交岔路口，
      未充分注意車前狀況，保持適當之間隔距離，明顯違反道
      路交通安全規則第94條第3項：「……汽車行駛時，駕駛人
      應注意車前狀況及兩車併行之間隔，並隨時採取必要之安
      全措施……」之規定，是故本案肇事責任之歸屬如下：
　　　①甲○○○駕駛普通重型機車，行經無號誌交岔路口，未注意
        車前狀況，保持安全間隔距離，為肇事主因。
　　　②乙○○駕駛自用大貨車，未注意左側來車，提前左轉彎，
        為肇事次因。另駕駛無牌照車輛有違規定等情，有
　　國立澎湖科技大學交通事故鑑定意見書在卷可稽（見偵卷第
　　51-63頁），其鑑定結論亦認被告應負部分肇事責任。
　㈤按汽車（含機器腳踏車）行駛至交岔路口，左轉彎時應行至
    交岔路口中心處左轉，並不得占用來車道搶先左轉，道路交
    通安全規則第102條第1項第5 款定有明文。被告考領有普通
    大貨車之駕駛執照，有證號查詢汽車駕駛人資料（見原審卷
    第17頁）及被告之普通大貨車駕駛執照影本（見本院卷第12
    3頁）附卷可佐，對於前述道路交通安全規定應有所知悉；
    被告於上揭時、地駕車自應遵守上開規定，以防止危險發生
    。而依上開道路交通事故調查表㈠之記載（見警卷第10頁）
    ，當時為天候晴、日間自然光線、柏油路面乾燥、無缺陷、
    無障礙物及視距良好等情形，客觀上並無不能注意之情事，
    被告行經上開路段時，未遵守上開規定，未行至交岔路口中
    心處即行左轉，導致同向在後之告訴人騎乘機車閃避不及因
    而發生碰撞、倒地受傷，足見被告就本件車禍之發生確有過
    失。而國立澎湖科技大學上開鑑定結果亦同此認定。又告訴
    人騎乘機車在被告大貨車後方之同一車道行駛，本應注意與
    前車保持隨時可以煞停之距離，惟其疏未注意，於發現被告
    大貨車左轉彎時，緊急閃避不慎擦撞而肇致本件事故，其上
    開駕駛行為對於本件車禍事故之發生，自屬與有過失甚明。
    再參以告訴人確因本件車禍而受有上揭傷害，則被告上開過
    失之行為，與告訴人之受傷結果間，顯具有相當因果關係。
    告訴人對本件交通事故之發生，雖有上述之過失，惟被告仍
    不能因告訴人與有過失而解免過失責任。
　㈥至本案車禍事故經檢察官送請交通部公路總局嘉義區監理所
    嘉雲區車輛行車事故鑑定會鑑定，鑑定結果雖認：「一、甲
    ○○○駕駛普通重型機車，行經無號誌交岔路口，未與同向同
    車道之前行車保持隨時可煞停之距離，反於路口禁止超車線
    附近，由後擦撞前行欲左轉彎之自用大貨車，為肇事原因。
    二、乙○○駕駛自用大貨車，無肇事因素。」，復經檢察官送
    交通部公路總局覆議，結果與前開鑑定相同，惟意見文字修
    改為「一、甲○○○駕駛普通重型機車，行經無號誌交岔路口
    ，未注意車前狀況，擦撞前行欲左轉彎之自用大貨車，為肇
    事原因。二、乙○○駕駛自用大貨車，無肇事因素。」，此分
    別有交通部公路總局嘉義區監理所108 年5 月24日嘉監鑑字
    第1080047702號函暨所附之嘉雲區0000000 案鑑定意見書及
    交通部公路總局108 年7 月3 日路覆字第1080069199號函在
    卷可按（見偵卷第28頁-第29頁反面、第37頁）。惟法院依
    據法律獨立審判，鑑定之結論固得為判決之重要依據，然證
    據之證明力，仍須由法院在不違背經驗法則及論理法則之前
    提下，本於主、客觀之環境與條件，作全體之審查，始能獲
    得較正確之結論，並基於對法之確信而作判斷，不完全受鑑
    定結論之拘束。查被告在本案有未行至交岔路口中心處搶先
    左轉之過失，已經本院認定如前，故上開鑑定意見及覆議結
    論認定被告無肇事因素一節，與本院衡酌卷附事證及事理後
    ，認定被告應成立過失傷害之結果不同，自難執為對被告有
    利之認定。　
　㈦被告於案發當時所駕駛之車牌號碼00-000號大貨車車牌業經
    註銷，此有車牌號碼00-000號之車號查詢汽車車籍資料附卷
    足憑（見原審卷第45頁），被告此部分之行為固有違交通法
    規之規定，但此僅屬違規行為，與被告就本件車禍之發生有
    無過失，係屬二事，自難據此採為不利於被告之認定。
　㈧綜上所述，被告上開所辯，屬事後圖卸之詞，尚無可採。從
    而，本件事證已臻明確，被告上開犯行洵堪認定，應予依法
    論科。
三、論罪科刑部分：
　㈠按行為後法律有變更者，適用行為時之法律。但行為後之法
    律有利於行為人者，適用最有利於行為人之法律，刑法第2
    條第1項定有明文。被告行為後，刑法第284條第1項業於108
    年5月29日經總統公布修正，而於同年5月31日生效施行，經
    觀諸修正前後規定，最重本刑從有期徒刑6月以下提高至有
    期徒刑1年以下，罰金刑部分則從5百元以下提高至10萬元以
    下，是以比較新舊法之結果，修正後之規定並非較有利於被
    告，是依刑法第2條第1項前段規定，本件應適用行為時即修
    正前刑法第284條第1項前段規定論處。　　　
　㈡核被告所為，係犯修正前刑法第284條第1項前段之過失傷害
    罪。
　㈢被告於肇事後，在有偵查犯罪權限之機關或公務員尚不知何
    人為肇事者前，即向據報前來現場處理之員警坦承肇事，而
    自首並接受裁判乙節，有雲林縣警察局斗南分局交通分隊道
    路交通事故肇事人自首情形紀錄表附卷可按（見偵卷第17頁
    ），符合自首要件，雖被告辯稱其並無過失，但此屬其辯護
    權之行使，無礙於其原先已成立自首之效力，爰依刑法第62
    條前段規定減輕其刑。
四、原審疏未詳查，乃認檢察官所舉事證，均不足證明被告有公
    訴意旨所指過失傷害之行為，不能使其形成被告有罪之確信
    心證，遽為無罪之諭知，尚有未洽。檢察官上訴意旨指摘原
    判決不當，為有理由，應由本院將原判決予以撤銷改判。爰
    審酌被告駕駛自用大貨車，行駛於道路，自應謹慎駕駛、遵
    守交通安全規則，以防交通事故之發生，竟疏未注意，行至
    無號誌交岔路口欲左轉彎時，未達交岔路口中心處，即貿然
    搶先左轉彎，致釀本件車禍事故，使告訴人受有如事實欄所
    載之傷害，所為實有不該，考量被告未坦承犯行，且迄今未
    能賠償告訴人之損失之犯後態度，再衡酌被告及告訴人之過
    失程度、告訴人所受傷害結果、及被告自陳其大學畢業之智
    識程度，務農、年收入不一定，已婚、育有2名未成年子女
    之家庭生活狀況等一切情狀，量處如主文第二項所示之刑，
    並諭知如易科罰金之折算標準。
據上論斷，應依刑事訴訟法第369條第1項前段、第364條、第299
條第1項前段，刑法第2條第1項前段、第284條第1項前段（修正
前）、第62條前段、第41條第1項前段，刑法施行法第1條之1，
判決如主文。　　　
本案經檢察官吳淑娟提起公訴，檢察官李松諺提起上訴，檢察官
葉耿旭到庭執行職務。　　
中    華    民    國   110    年     5    月    28    日
                  刑事第三庭    審判長法  官  陳連發
                                      法  官  洪榮家
                                      法  官  何秀燕
以上正本證明與原本無異。
被告如不服本判決應於收受送達後20日內向本院提出上訴書狀，
其未敘述上訴理由者，並得於提起上訴後20日內向本院補提理由
書（均須按他造當事人之人數附繕本）「切勿逕送上級法院」。
檢察官不得上訴。
　　　　　　　　　　　　　　　　　　　書記官  翁心欣
中　　華　　民　　國　　110 　年　　5 　　月　　28　　日
附錄本案論罪科刑法條：
修正前中華民國刑法第284條
（過失傷害罪）
因過失傷害人者，處6月以下有期徒刑、拘役或5百元以下罰金，
致重傷者，處1年以下有期徒刑、拘役或5百元以下罰金。
從事業務之人，因業務上之過失傷害人者，處1年以下有期徒刑
、拘役或1千元以下罰金，致重傷者，處3年以下有期徒刑、拘役
或2千元以下罰金。